# 陈版主请教关于环保设备公司确认收入的问题

提问人：kopyao0624 时间：2022-10-27 14:09:16
请教陈版主，目前我们在审计一家做环保设备的公司，公司主要负责提供环保设备的设计、生产、安装及调试；其中主要生产活动是在公司内部进行的，再将采购或者生产完毕的部件运输到最终客户处进行安装及调试。与最终客户签订的合同为设备销售合同，大额的会有几千万，其中设备金额占90%以上，剩下是安装费、设计费等，统一开具13%的增值税发票。对于安装服务，公司采取自行安装或承包给第三方外协安装（外协开具9%的发票给公司，在安装过程中公司负责指导及监督）。合同约定最终安装完毕后进行试运行，试运行合格后验收。
想请问陈版主以下问题：
（ 1 ） 该项合同应该视为一项履约义务吗？对于由公司自行安装的项目，我认为视为一项履约义务是可以接受的；对于由第三方进行安装的项目，我有一点疑惑，看起来这种安装是可以剥离的，且可以区分履约价格，适用的税率也不一样，所以不确定应该如何处理；
（ 2 ） 该项合同可以看做是时段义务吗？由于安装过程是在最终客户处进行的，可否理解成“客户能够控制企业履约过程中在建的商品”，如果可以的话，对于之前在公司自己的厂房生产的部分，也可以采用时段法确认部分收入吗？还是说要到安装的时候再一起计算履约进度，用时段法进行核算呀？
（ 3 ） 如果可以看做时段义务，与合同约定的“运行合格后验收”会有冲突吗？
（ 4 ） 如果签订的销售合同增加对最终客户的违约条款，比如一旦发生买方产生非正常的违约，如不需要货了，对公司予以补偿（成本+合理利润）。可以看做符合“企业履约过程中所产出的商品具有不可替代用途，且该企业在整个合同期间内有权就累计至今已完成的履约部分收取款项。”采用时段确认收入吗？
不好意思陈版，问题比较多，还麻烦您多多指教！

回答人：chenyiwei
1 、对于委托第三方的安装，需关注该第三方是否需具有本企业认可的特殊资质，以及本企业是否需对其提供贴身的技术指导服务。如果只有具备本企业认可的特殊资质并接受本企业贴身技术指导的第三方才能承接该安装业务，则很可能安装不构成单项履约义务。另外，如果法律法规对本企业对第三方安装服务商的监督责任有特殊规定的（如《特种设备安全法》第二十二条对电梯制造单位特殊责任的规定），则也表明不构成单项履约义务。
2 、如果安装服务构成单项履约义务的，则可能可以作为一项在一个时段内履约的履约义务。但该结论不能扩充到另一项履约义务（交付设备）。
3 、对于验收条款，应关注其是否仅为一项“例行程序”，根据以往经验能否合理估计将会通过验收。具体请参阅新收入准则应用指南对于“客户已接受商品”判断中“验收是否仅为例行程序”的指引。
4 、一般不建议仅仅依据违约责任条款即认定具有“合格收款权”。需同时结合法律法规规定、以往行业惯例等因素判断。并且需获得以往实际案例支持。实务中仅依据此条认定为在一段时间内履约的难度较大。